# 合并财务报表中内部固定资产交易抵消对现金流量表补充资料的影响如何处理？

提问人：紫色清风 11 时间：2017-02-07 17:11:40
合并财务报表中内部固定资产交易抵消对现金流量表补充资料的影响如何处理？ 例：内部固定资产交易抵消分录： 借：收入 100贷：成本 90 固定资产 10 假如不考虑未实现内部交易损益对累计折旧的影响，上述抵消调整后，合并净利润将减少 10 ，现金流量表补充资料也必须相应调整 10 ，该调整是作为“存货的减少”还是“其他”？如果是内部存货交易抵消，作为“存货的减少”当期没有问题，但这里是固定资产，是不是作为“其他”更合理？ 求高手指教。

回答人：chenyiwei
该项内部抵销对合并现金流量表的影响，除了间接法补充资料中净利润减少 10 以外（原先简单汇总数为 10 ，合并抵销后为 0 ），还导致出售方的“销售商品、提供劳务收到的现金”100和“购建固定资产、无形资产和其他非流动资产支付的现金”100互相抵销，导致经营活动现金净流量减少 100 。
在合并报表层面，体现出的是成本为 90 的存货转为固定资产，但这种情况下的存货减少不是经营活动，不能作为“存货的减少”来体现。所以，该项内部交易抵销的影响就是：间接法部分：净利润减少 10 ，“存货的减少”减少 90 ，两者合计减少 100 ，与正表中经营现金流净额减少 100 相对应。
如果款项没有实际收付，则对现金流量表正表没有影响，但出售方现金流量表中的“经营性应收项目的减少”需增加 100 ，这样就变成：净利润减少 10 ；“存货的减少”减少 90 ；“经营性应收项目的减少”增加 100 ，对经营现金流的净影响为零。仍然与正表相对应。